【裁判字號】    89,易緝,20
【裁判日期】    891214
【裁判案由】    竊盜
【裁判全文】
台灣苗栗地方法院刑事判決                          八十九年度易緝字第二號
    公  訴  人  臺灣苗栗地方法院檢察署檢察官
    被      告  丙○○
右列被告因竊盜案件，經檢察官提起公訴（八十九年度偵字第六六０號），本院判決
如左：
    主  文
丙○○於夜間侵入有人居住之建築物竊盜，累犯，處有期徒刑壹年。
    事  實
一、丙○○前於民國八十五年間，因犯竊盜罪及違反麻醉藥品管理條例案件，為台灣
    新竹地方法院先後判處有期徒刑九月及有期徒刑六月，如易科罰金以三百元折算
    一日，嗣經同院定執行刑為應執行有期徒刑一年一月確定，於八十七年六月二十
    一日縮刑期滿執行完畢，猶不知悔改，竟意圖為自己不法所有，於八十九年二月
    九日凌晨三時許之夜間，見位於苗栗縣苗栗市玉清里「乙○○」接客室之大門未
    上鎖，而侵入現有該宮管理員庚○○居住之接客室一樓，並竊取庚○○置於抽屜
    內之中興鎖刷卡片一張及香煙三十八包，得手後，於同日凌晨四時二十分許，行
    經苗栗縣苗栗市○○里○○路三九九號丁○○住處，著手轉動門鎖之際（未損壞
    該門鎖），為丁○○發現當場查獲，而循線查悉上情。
二、案經苗栗縣警察局苗栗分局報請臺灣苗栗地方法院檢察署檢察官偵查起訴。
    理  由
一、訊據被告丙○○對右揭事實坦承不諱，核與被害人庚○○於本院指訴情節相符，
    並有贓物認領保管單一紙在卷可稽，而苗栗縣苗栗市玉清里「乙○○」接客室一
    樓有樓梯可接至二樓該宮管理員庚○○居住之房間，其二十四小時留守，晚上即
    睡在接客室樓上一情，亦經被告人庚○○陳述屬實，並繪製現場圖一紙在卷可參
    ，足見被告之自白確與事實相符。本件事證明確，被告犯行應堪認定。
二、核被告所為係犯刑法第三百二十一條第一項第一款之於夜間侵入有人居住之建築
    物竊盜罪，公訴人認亦涉犯刑法第三百二十一條第一項第二款踰越門扇竊盜罪，
    容有誤會。查被告前於八十五年間，因犯竊盜罪及違反麻醉藥品管理條例案件，
    為台灣新竹地方法院先後判處有期徒刑九月及有期徒刑六月，如易科罰金以三百
    元折算一日，嗣經同院定執行刑為應執行有期徒刑一年一月確定，於八十七年六
    月二十一日縮刑期滿執行完畢，有台灣苗栗地方法院檢察署刑案資料查註紀錄表
    及台灣高等法院被告全國前案紀錄表各一份在卷可憑，其於有期徒刑之執行完畢
    後五年以內再犯有期徒刑以上之本罪，為累犯，應依刑法第四十七條之規定加重
    其刑。爰審酌被告之上開素行、本件犯罪之動機、目的、手段、所生危害及犯後
    坦承犯行之態度等一切情狀，量處如主文所示之刑。
三、另公訴人指被告丙○○，復基於意圖為自己不法所有之犯意，於八十九年二月九
    日凌晨四時二十分許，至苗栗縣苗栗市○○里○○路三九九號丁○○住處，正著
    手轉動門鎖欲再侵入竊取財物之際，為丁○○發現查獲，因認被告另犯刑法第三
    百二十一條第一項第一款、第二項之加重竊盜未遂罪嫌等語，惟按刑法上之未遂
    犯，必須已著手於犯罪行為之實行而不遂，始能成立，此在刑法第二十五條第一
    項規定甚明，同法第三百二十一條之竊盜罪，為第三百二十條之加重條文，自係
    以竊取他人之物為其犯罪行為之實行，至該條第一項各款所列情形，不過為犯竊
    盜罪之加重條件，如僅著手於該項加重之行為而未著手搜取財物，仍不能以本條
    之竊盜未遂論（最高法院二十七年度滬上字第五四號判例參照），本件被告僅在
    丁○○住宅之鐵門外探望，正擬入內，即被丁○○查獲一情，業經證人丁○○證
    述：被告丙○○當時有開門動作，尚未開啟，並沒有進入伊住處，門鎖亦未損壞
    等語屬實（參見本院八十九年四月十三日調查筆錄），是被告於查獲時尚未著手
    於竊盜之犯罪行為甚明，自難謂係竊盜未遂。至其在門外探望，原係竊盜之預備
    行為，刑法對於預備竊盜並無處罰明文，亦難令負何種罪責，被告該部分犯行應
    屬不能證明，惟因公訴人認此部分與前揭有罪部分有裁判上一罪之關係，爰不另
    為無罪之諭知。
四、又（一）台灣台中地方法院檢察署八十九年度偵字第六九六九號移送併辦意旨略
    以：被告丙○○於八十九年四月二十五日零晨三時五十分許，在台中市○○區○○路五十六巷二號前，竊取戊○○所有之車號Ｈ７─０七三０號自小客車，並另
    竊取被害人己○○所有之ＯＶ─一六三三號自小客車車牌二面懸掛於贓車上，因
    認被告丙○○涉有法第三百二十條第一項竊盜罪嫌。（二）台灣台中地方法院檢
    察署八十九年度偵字第一六五七一號移送併辦意旨略以：被告丙○○於八十九年
    六月十四日下午四時三十分許，攜帶客觀上足供兇器使用之螺絲進入台中縣后里
    鄉○○村○○路一一六號甲○○住處竊盜，因認被告丙○○涉有法第三百二十一
    條第一項第三款加重竊盜罪嫌。（三）台灣台中地方法院檢察署八十九年度偵字
    第一六四三二號移送併辦意旨略以：被告丙○○於八十九年五月十七日下午一時
    許，在台中市西屯區協和北巷六之一前竊取林清源所有車號Ｂ３─五八三二號自
    小客車，因認被告丙○○涉有刑法第三百二十條第一項竊盜罪嫌。惟訊據被告丙○○固坦承該等犯行，惟辯稱係因本案遭警方查獲，不敢返家，始再予偷竊等語
    ，參以被告於八十九年三月二十一日本案繫屬本院起，迭經傳喚、拘提無著嗣經
    通緝在案，有拘票及通緝書在卷可參，從而被告所辯尚非無據，且被告丙○○另
    於八十九年三月九日晚上八時許，在苗栗縣三義火車站前，以自備鑰匙一支竊取
    田育禎所有，田佳鑫使用中之車號ＩＬＦ─三五九號重型機車，得手後供己使用
    一案，亦經苗栗地方法院檢察署檢察官認與本案八十九年二月九日夜間侵入現有
    人居住建築物竊盜發生時間犯罪時間相距達一個月，且行竊方式亦不相同，二者
    間並無裁判上一罪關係，而另行偵查起訴，並經本院另於八十九年十月三十一日
    以八十九年度易字第四三三號判決在案，並於同年十一月七日確定，此有本案刑
    事紀錄科查詢單在卷可參，益證移送併辦（一）至（三）係被告於本案發生後另
    行起意為之甚明，難認被告此部分行為與前揭論罪犯行係基於一個概括犯意而反
    覆為之，二者間即不具有連續犯之裁判上一罪關係，本院自不得併予審判，至併
    辦部分是否與本院八十九年度易字第四三三號竊盜案件具有連續犯之裁判上一罪
    關係亦非本案所得予一併審究，自應退由公訴人另為偵辦，併此敘明。
據上論斷，應依刑事訴訟法第二百九十九條第一項前段、刑法第第三百二十一條第一
項第一款、第四十七條，判決如主文。
本案經檢察官戴瑞麒到庭執行職務。
中      華      民      國    八十九    年     十二     月      十四    日
                        臺灣苗栗地方法院刑事庭
                                  法      官  黃  賢  婷
右正本證明與原本無異。
如不服本判決，應於判決送達後十日內向本院提出上訴狀（須附繕本），上訴於臺灣
高等法院臺中分院。
                                  書  記  官  李  學  詩
中      華      民      國    八十九    年     十二     月      十四    日


司法院資訊處製作；財團法人民間司法改革基金會備份。
